ACORDAO-COMPLETO-2530112

ACÓRDÃO 717/2022 ATA 11/2022 - PLENÁRIO

VISTOS, relatados e discutidos estes autos de acompanhamento com a finalidade de atender à solicitação do Congresso Nacional para realizar fiscalização com o objetivo de avaliar a regularidade da aplicação dos recursos federais distribuídos ao Ministério da Saúde e ao Ministério da Defesa para enfrentamento da pandemia do Covid-19.
ACORDAM os ministros do Tribunal de Contas da União, reunidos em sessão do Plenário, ante as razões expostas pelo relator, em:
9.1. prorrogar o prazo de atendimento da solicitação do Congresso Nacional (TC Processo 039.513/2021-1) por mais 90 (noventa) dias, conforme facultado pelo § 2º do art. 15 da Resolução TCU 215/2008;
9.2. dar ciência desta deliberação à Comissão de Fiscalização e Controle da Câmara dos Deputados.

Acompanhamento autuado em cumprimento à determinação constante de acórdão referente à Solicitação do Congresso Nacional para realização de fiscalização para avaliação da regularidade da aplicação dos recursos distribuídos ao Ministério da Saúde e ao Ministério da Defesa para enfrentamento da pandemia do Covid19.

Ministério da Defesa; Ministério da Saúde.

3. Interessados/Responsáveis:
3.1. Interessados: Interessados: Centro de Controle Interno da Aeronáutica; Centro de Controle Interno da Marinha; Centro de Controle Interno do Exército; Diretoria de Integridade do Ministério da Saúde; Secretaria de Controle Interno do Ministério da Defesa.

13.1. Ministros presentes: Ana Arraes (Presidente), Walton Alencar Rodrigues, Benjamin Zymler, Augusto Nardes, Aroldo Cedraz, Bruno Dantas e Antonio Anastasia.
13.2. Ministros-Substitutos presentes: Augusto Sherman Cavalcanti, Marcos Bemquerer Costa, André Luís de Carvalho e Weder de Oliveira (Relator).

WEDER DE OLIVEIRA

Adoto como relatório a instrução da Secretaria de Controle Externo da Defesa Nacional e da Segurança Pública (SecexDefesa) , peça 1872:
"INTRODUÇÃO
Trata-se de processo de acompanhamento autuado em cumprimento ao item 9.5 do Acórdão 2677/2021-TCU-Plenário, da relatoria do ministro Weder de Oliveira, prolatado no TC Processo 039.513/2021-1, que trata de Solicitação do Congresso Nacional (SCN) para realização de fiscalização, com o objetivo de avaliar a regularidade da aplicação dos recursos distribuídos ao Ministério da Saúde e ao Ministério da Defesa para enfrentamento da pandemia do Covid-19.
HISTÓRICO
2.	O presente processo é oriundo de solicitação da Câmara dos Deputados, encaminhada ao Tribunal pela Comissão de Fiscalização e Controle em 16/11/2021, a qual aprovou a Proposta de Fiscalização e Controle 43/2021 sobre "os atos de gestão do Ministério da Saúde com relação ao repasse de recursos destinados ao Sistema Único de Saúde para combate a pandemia ao Ministério da Defesa" (peça 3) .
3.	A solicitação de fiscalização da Câmara dos Deputados amparou-se em informações coligidas da Comissão Parlamentar de Inquérito da Pandemia do Covid-19 e de reportagem veiculada pelo jornal O Globo em 06/7/2021, retratando que parte dos recursos do SUS transferida ao Ministério da Defesa teria sido destinada a despesas desconexas com o enfrentamento à pandemia (peça 4) .
4.	Conhecida a solicitação do Congresso Nacional, Acórdão 2677/2021-TCU-Plenário (peça 14) , o plenário autorizou a autuação deste processo de acompanhamento, visando à realização das medidas necessárias para o atendimento do pleito. 
5.	Como medidas iniciais, já foram realizadas as diligências (peça 11) autorizadas no item 9.6 do Acórdão 2677/2021-TCU-Plenário, por meio dos Ofícios n. 65296 e 65299/2021-TCU-Seproc, ao Ministério da Defesa e ao Ministério da Saúde, respectivamente (peças 18 e 19) .
5.	Os referidos ofícios de diligência (65296 e 65299/2021-TCU-Seproc) tiveram suas ciências em 22/11/2021 (peças 20 e 21) . 
6.	Em 29/11/2021, o Ministério da Defesa solicitou prorrogação de mais dez dias para o encaminhamento das respostas, sendo-lhe concedido novo prazo até o dia 17/12/2021 (peças 23 e 24) .  
7.	Do mesmo modo, em 30/11/2021, o Ministério da Saúde solicitou prorrogação de trinta dias para envio das respostas, sendo-lhe concedido o prazo até a data de 6/1/2022 (peças 25 e 26) . 
8.	As respostas ao Ofício 65296-TCU-Seproc se encontram nas peças 199 a 255 destes autos. 
9.	No que se refere às manifestações do Ministério da Saúde, quanto ao Ofício 65299-TCU-Seproc, até a instrução anterior (peça 401) , o órgão ainda não havia encaminhado resposta completa, o que demandou a reiteração da diligência.
10.	Conforme registrado na instrução de peça 11 deste acompanhamento, foi analisada por esta Secretaria em relatório acostado à peça 324 do TC Processo 018.916/2020-1 parte dos recursos destinados ao Ministério da Defesa por meio das Medidas Provisórias 921, 929 e 985 de 2020. Especificamente, foram avaliadas despesas suspeitas de desvio de finalidade empenhadas pelo MD e as três forças singulares até 30/7/2020, no total de R$ 19.927.779,64, sendo a amostra examinada de R$ 320.463.320,49, distribuída em 21.932 itens de gasto. 
11.	De acordo com o citado relatório, muitas das despesas suspeitas de desvio de finalidade, levantadas e justificadas na instrução contida à peça 209 daquele processo, assim continuaram após a realização de medidas saneadoras visando a obtenção de esclarecimentos e evidências a respeito de sua correlação com as ações de enfrentamento realizadas.
12.	Dando prosseguimento à fiscalização, e adotando-se a mesma metodologia empregada no acompanhamento objeto do TC Processo 018.916/2020-1, foram realizados, na instrução de peça 52, levantamentos de todos as despesas realizadas com recursos de enfrentamento à Covid-19, com suspeitas de desvio de finalidade, ocorridas após 30/7/2020, com recursos provenientes das MP 921, 929 e 985 de 2020 e 1054/2021 (créditos consignados ao MD) e das MP 976/2020, 1.015/2020 e 1.032/2021 (créditos consignados ao MS e descentralizados ao MD) e foram realizadas novas diligências junto aos órgãos envolvidos para fins de demonstração da correlação dessas despesas com as ações 
14.	Na sequência destes autos, na instrução de peça 401, foram avaliadas as informações e documentos apresentados pelos órgãos que já haviam se manifestado conclusivamente em relação às duas diligências realizadas (peças 11 e 52) , com vistas a verificar a necessidade de sua reiteração, na eventualidade de respostas incompletas ou ausentes.
15.	Após examinar todos os documentos acostados aos autos, elaborou-se quadro situacional (parágrafo 21 da instrução de peça 401) , informando-se os ofícios já atendidos e aqueles ainda pendentes de respostas. Nesta instrução processual, esse quadro será atualizado. 
16.	De acordo com as informações presentes na instrução de peça 401, observa-se que: 
	a) os prazos de prorrogação para manifestação dos órgãos envolvidos estavam vencidos, exceto quanto às organizações militares do exército, cujo prazo era até 1/3/2022 (parágrafos 22 a 27) ; 
	b) em relação à completude das informações apresentadas, ao examinar, preliminarmente, as respostas das diligências encaminhadas à Secretaria-Geral do Ministério da Defesa, à Secretaria-Executiva do Ministério da Saúde e à Aeronáutica, parte dos itens foi atendido integralmente, mas outros pontos ainda careciam de esclarecimentos/justificativas (parágrafos 28 a 32) . 
17.	Ao final daquela instrução, sugeriu-se reiterar as diligências aos referidos órgãos para saneamento dos pontos ainda pendentes, o que foi realizado, mediante os ofícios presentes nas peças 404-414. As respostas a essas novas demandas se encontram às peças 415 a 1871. 
EXAME TÉCNICO
18.	Após isso, novas informações foram carreadas aos autos. Diante disso, faz-se necessário atualizar o quadro situacional da referida Tabela 1 da instrução de peça 401, a fim de verificar se os jurisdicionados encaminharam todos os documentos solicitados. 
Tabela 1 - diligências realizadas/respostas
	Ofícios de diligência (instrução de peça 11 (TC 39.513/2021-1
	Órgão destinatário, peças anexadas ao ofício
	Pedidos de prorrogação/situação
	Respostas (peças) 

	65296, peça 18 
	Secretaria-Geral do Ministério da Defesa, peças 11 e 17 
	Até 17/12/2021, vencido, peça 24 
	197 a 255 

	65299, peça 19 
	Secretaria-Executiva do Ministério da Saúde, peças 11 e 17  
	Até 6/1/2021, vencido, peça 26 
	260, 1871 

	Ofícios de diligência (instrução de peça 52 do TC Processo 043.063/2021-7) . 
 
	Órgão destinatário, peças anexadas ao ofício 
	Pedidos de prorrogação/situação 
  
	Respostas (peças)  

	72260, peça 193 
	Secretaria-Executiva do Ministério da Saúde, peças 41,52 e 53 
	 
	267 e 268 

	72259, peça 54 
	Controle Interno do Ministério da Saúde, peças 41,52 e 53 
	 
	269 e 270 

	72263 e 72264, peças 56 e 57 
	Centro de Controle Interno da Aeronáutica e Comando da Aeronáutica, peças 50,52 e 53 
	Até 24/1/2022, vencido, peça 310 
	271 a 274, 311 a 363, 415-418 

	72262, peça 194 
	Secretaria-Geral do Ministério da Defesa, peças 52 e 53 
	 
	276 a 304 

	72266, peça 59 
	Capitania dos Portos da Paraíba/CCIMar, peças 47, 52 e 53  
	Até 27/1/2022, vencido, peça 308 
	398 a 400 

	72267, peça 60 
	Capitania Fluvial da Amazônia Ocidental/CCIMar, peças 48, 52 e 53 
	Até 27/1/2022, vencido, peça 308 
	389 a 397 

	72268, peça 61 
	Centro de Intendência da Marinha em Natal/CCIMar, peças 47, 52 e 53 
	Até 27/1/2022, vencido, peça 308 
	383 a 388 

	72269, peça 62 
	Centro de Intendência da Marinha em Manaus/CCIMar, peças 48, 49, 52 e 53 
	Até 27/1/2022, vencido, peça 308 
	370 a 382 

	72270, peça 63 
	Estação Naval do Rio Negro/CCIMar, peças 48,52 e 53 
	Até 27/1/2022, vencido, peça 308 
	365 a 369 

	4818, peça 404 
	Chefe do Centro de Controle Interno da Aeronáutica, peças 50, 52, 53, 56, 57, 401, 402 e 403 
	 
	481-484 

	4816, peça 406 
	Secretário-Geral do Ministério da Defesa, peças 11, 17, 18,401,402, e 403 
	Até 25/3/2022, no prazo para resposta 
	503, 1724-1743, 1672, 1835  

	4817, peça 407 
	Secretário-Executivo do Ministério da Saúde, peças 11, 17, 19, 41, 52, 53, 193, 401, 402 e 403 
	Até 10/3/2022, vencido, peça 1671 
	1871 e Concessão de acesso a processos administrativos 

	4819, peça 408 
	Comandante da Aeronáutica (Cenciar) , peças 50, 52, 53, 56, 57, 401, 402 e 403 
	 
	481-484 

	Ofícios dirigidos às organizações militares 
	Unidades destinatárias, peças anexadas ao processo 
	todas as org. militares tiveram o prazo prorrogado até 1/3/2022, vencido, peça 262  
	Respostas (peças)  

	72273, peça 65 
	Base de Adm. e Apoio de Ibirapuera/CCIEx, peças 35,37, 52 e 53 
	 
	634-648 

	72274, peça 66 
	Base de Adm. e Apoio do Comando do Planalto/CCIEx, peças 35, 52 e 53 
	 
	1744-1765, 1724-1743 

	72275, peça 67 
	Base de Apoio Logístico do Exército/CCIEx, peças 37, 52 e 53 
	 
	649-656 

	72288, peça 68 
	Embarcações do Cmd. Militar da Amazônia/CCIEx, peças 35, 52 e 53 

	72289, peça 69 
	Artilharia do Exército/CCIEx, peças 32, 37, 52 e 53 
	 
	464-480 

	72290, peça 70 
	Batalhão Escola de Comunicações do Exército/CCIEx, peças 37, 52 e 53 
	 
	484-494 

	72291, peça 71 
	Comando Militar da Amazônia/CCIEx, peças 32, 37, 48, 52 e 53 
	 
	444-445, 462-463, 509, 513, 715-716, 1323 

	72292, peça 72 
	Comando de Operações Terrestres do Exército/CCIEx, peças 46,52 e 53 
	 
	452-461, 515, 947-1016, 1050-1078, 1324-1325, 1344-1347, 1434-1450, 1674-1703, 1720  

	72293, peça 73 
	Comando Logístico do Exército/CCIEx, peças 46, 52 e 53 

	72294, peça 74 
	Comando Militar do Nordeste/CCIEx, peças 32,37,52 e 53 
	 
	419-443, 495-502, 1037-1038 

	72295, peça 75 
	Comando Militar do Sul/CCIEx, peças 35,52 e 53 
	 
	510-512 

	72296, peça 76 
	Comando de Fronteira de Roraima/7 Bis/CCIEx, peças 48,52 e 53 

	72297, peça 77 
	Escola de Sargentos das Armas do Exército/CCIEx, peças 32,52 e 53 
	 
	1292-1313 

	72298, peça 78 
	Comando da 2ª Região Militar do Exército/CCIEx, peças 31, 52 e 53 
	 
	659-714 

	72299, peça 79 
	Comando da 8ª Região Militar do Exército/CCIEx, peças 31,49,52 e 53 
	 
	733-758 

	72300, peça 80 
	Comando da 12ª Região Militar do Exército/CCIEx, peças 49,52 e 53 

	72301, peça 81 
	Comando da 1ª Divisão de Exército/CCIEx, peças 32,52 e 53 
	 
	485 

	72302, peça 82 
	Comando do 1ª Batalhão de Infant. de Selva Exército/CCIEx, peças 48,52 e 53 
	 
	447 

	72304, peça 83 
	Comando da 1ª Brigada de Infant. de Selva do Exército/CCIEx, peças 32,52 e 53 
	 
	1079 

	72305, peça 84 
	Comando do 1º Regimento de Caval. Guarda Exército/CCIEx, peças 35,52 e 53 
	 
	1817-1830 

	72306, peça 85 
	Comando da 2ª Brigada Mecanizada do Exército/CCIEx, peças 32,52 e 53 
	 
	1326-1343 

	72307, peça 86 
	Comando do 2º Grupamento de Engenharia do Exército/CCIEx, peças 37,52 e 53 

	72308, peça 87 
	Comando do 3º Batalhão de Comunicações do Exército/CCIEx, peças 46,52 e 53 
	 
	1433 

	72309, peça 88 
	Comando da 3ª Brigada de Infant. Motor. Exército/CCIEx, peças 32,37,52 e 53 
	 
	1366-1399 

	72310, peça 89 
	Comando da 4ª Brigada de Caval. Mecanizada Exército/CCIEx, peças 35,52 e 53 
	 
	1314-1322, 1466-1470  

	72311, peça 90 
	Comando da 4ª Brig. de Infant. Leve Montanha Exérc/CCIEx, peças 32,52 e 53 
	 
	448-451 

	72313, peça 91 
	Comando da 6ª Brigada de Infantaria Blindada Exército/CCIEx, peças 32,52 e 53 
	 
	1401-1432 

	72314, peça 92 
	Comando da 7ª Brigada de Infant. Motorizada do Exército/CCIEx, peças 32,52 e 53 

	72315, peça 93 
	Comando do 8º Batalhão Logístico do Exército/CCIEx, peças 46,52 e 53 
	 
	1721-1723 

	72316, peça 94 
	Comando do 8ª Esquadrão de Caval. Mecanizado do Exército/CCIEx, peças 46,52 e 53 
	 
	717 

	72317, peça 95 
	Comando do 9ª Grupo de Artilharia Campanha Exérc/CCIEx, peças 35,52 e 53 
	 
	1816 

	72318, peça 96 
	Comando do 9ª Grupamento Logístico do Exército/CCIEx, peças 37,52 e 53 
	 
	1836-1870 

	72319, peça 97 
	Comando do Grupamento Unidade Escola da 9ª Brig. Inf. Mot. do Exército/CCIEx, peças 37,52 e 53 
	 
	719-732 

	72320, peça 98 
	Comando da 10ª Brigada de Infantaria Motori. Exército/CCIEx, peças 32,52 e 53 

	72321, peça 99 
	Comando do 10ª Regimento Caval. Mecanizado Exérc/CCIEx, peças 35,52 e 53 
	 
	1786-1789 

	72323, peça 100 
	Comando do 11º Depósito de Suprimento do Exército/CCIEx, peças 35,52 e 53 

	72324, peça 101 
	Comando da 11ª Brigada de Infant. Leve Exérc/CCIEx, peças 32,35,37,52 e 53 
	 
	593-607 

	72325, peça 102 
	Comando do 11ª Regimento Caval. Mecanizado Exérc./CCIEx, peças 35,52 e 53 
	 
	1471-1511 

	72326, peça 103 
	Comando do 12ª Bat. Infant. Leve Montanha do Exérc/CCIEx, peças 35,52 e 53 
	 
	504-508 

	72327, peça 104 
	Comando do 12º Batalhão de Suprimento do Exército/CCIEx, peças 37,52 e 53 
	 
	1831 

	72328, peça 105 
	Comando da 13ª Brigada de Infant. Motoriz. Exérc./CCIEx, peças 32,37,52 e 53 
	 
	1766-1775 

	72329, peça 106 
	Comando da 15ª Brigada de Infant. Mecanizada Exérc/CCIEx, peças 32,52 e 53 
	 
	759-872, 917-946, 1017-1036, 1285-1289, 1704-1719 

	72330, peça 107 
	Comando do 16ª Batalhão Logístico do Exército/CCIEx, peças 35,37,52 e 53 
	 
	1039 

	72331, peça 108 
	Comando da 16ª Brigada de Infant. Selva do Exército/CCIEx, peças 32,52 e 53 

	72332, peça 109 
	Comando do 17ª Regimento Caval. Mecanizado Exérc/CCIEx, peças 35,52 e 53 
	 
	873-916, 1084-1166, 1182-1284, 1512-1670 

	72333, peça 110 
	Comando da 17ª Brigada de Infant. Selva do Exér/CCIEx, peças 32,37,52 e 53 
	 
	657-658 

	72334, peça 111 
	Comando da 18ª Brigada de Infant. Fronteira Exérc./CCIEx, peças 32,37,52 e 53 
	 
	1790-1815 

	72335, peça 112 
	Comando do 18ª Batalhão Infantaria Motorizado Exérc./CCIEx, peças 46,52 e 53 
	 
	718 

	72336, peça 113 
	Comando do 19ª Batalhão Infantaria Motorizado Exérc./CCIEx, peças 46,52 e 53 
	 
	446 

	72337, peça 114 
	Comando do 20ª Regimento Caval. Blindado do Exérc./CCIEx, peças 35,52 e 53 
	 
	1776-1784 

	72338, peça 115 
	Comando da 22ª Brigada de Infantaria de Selva Exérc./CCIEx, peças 32,52 e 53 
	 
	1080-1083 

	72339, peça 116 
	Comando da 23ª Brigada de Infantaria de Selva do Exército/CCIEx, peças 32,35,37,48,52 e 53 

	72340, peça 117 
	Comando do 23ª Batalhão Logístico de Selva Exército/CCIEx, peças 37,52 e 53 
	 
	1348-1365, 1451-1465 

	72341, peça 118 
	Comando do 24ª Batalhão Infantaria de Selva Exército/CCIEx, peças 48,52 e 53 
	 
	1040-1049 1400 

	72342, peça 119 
	Comando do 25ª Batalhão Logístico do Exército/CCIEx, peças 35,37, 52 e 53 
	 
	610-633 

	72343, peça 120 
	Comando do 27ª Batalhão Logístico do Exército/CCIEx, peças 37, 52 e 53 
	 
	514-592 

	72344, peça 121 
	Comando do 28ª Batalhão Logístico do Exército/CCIEx, peças 35,52 e 53 
	 
	1785 

	72345, peça 122 
	Comando do 57ª Batalhão Infantaria Motorizado Exér./CCIEx, peças 35,52 e 53 
	 
	1167-1181 

	72346, peça 123 
	Hospital de Guarnição São Gabriel da Cachoeira/AM, CCIEx, peças 48,52 e 53  
	 
	1290-1291 

EXAME TÉCNICO
19.	Preliminarmente, após conhecer as peças encaminhadas a este Tribunal, nota-se que, a princípio, alguns jurisdicionados ainda não enviaram as informações solicitadas, o que será confirmado ou não depois do exame do conteúdo dessas peças. 
20.	Após a reiteração das diligências, a partir da instrução de peça 401, nota-se que ocorreram mais dois pedidos de prorrogação de prazo. A Coordenação de Análise e Monitoramento de Demandas de Órgãos de Controle do Ministério da Saúde solicitou mais dez dias para atendimento ao Ofício 4817/2022-TCU/Seproc, de 9/2/2022 (peça 608) . Esse prazo se encontra vencido. A pasta concedeu ao auditor instrutor e ao supervisor da fiscalização o acesso a processos administrativos, que supostamente trazem as demandas solicitadas por este Tribunal, mediante e-mails enviados a este Tribunal em 8 e 9/3/2022.  
21.	Em 24/2/2022, a Secretaria-Geral do Ministério da Defesa solicitou prorrogação de 25 dias para atendimento ao Ofício 4816/2022-TCU/Seproc, de 9/2/2022 (peça 609) , sendo concedido o prazo até o dia 25/3/2022 pela Seproc (peça 1672) . Ao que parece, a unidade jurisdicionada já atendeu aos pedidos de informações, conforme as peças anexadas ao processo.   
22.	De acordo com os Despachos proferidos nos autos às peças 1832-1834, foram concluídas as comunicações processais, estando o processo, em princípio, em condições de ser examinado. 
23.	Todavia, é necessário atentar que o prazo de 180 dias fixado para atendimento das SCN envolve todo o transcurso do processo desde a sua autuação até a comunicação das informações solicitadas ao Congresso Nacional, interregno esse que pode envolver a realização de medidas saneadoras, a concessão de prazos de prorrogação, a reiteração de diligências, caso o processo não se encontre em condições de ser submetido à instrução de mérito.
24.	Nesse momento processual, contudo, embora se possa começar a examinar as informações carreadas aos autos, não há como atender a SCN dentro do prazo regulamentar, que seria até a data de 19/3/2022 (180 dias a partir da autuação, que ocorreu em 20/9/2021) . 
25.	Conforme exposto nos autos, houve a necessidade da realização de duas diligências para que este tribunal pudesse se manifestar sobre a SCN. Mas, além disso, cabe registrar aqui outras intercorrências no decurso da fiscalização: 
	a) os jurisdicionados, conforme Tabela 1, parágrafo 18, solicitaram muitas prorrogações para atendimento das demandas, o que fez com que, por exemplo, unidades do Comando do Exército só viessem a entregar volume considerável de documentação em 3/3/2022, perto do término do prazo para atendimento da SCN; 
	b) foi preciso reiterar a diligência ao Ministério da Saúde, em virtude do atendimento parcial da demanda, com prazo de resposta para o dia 10/3/2022 (acesso disponibilizado a processos administrativos) ; 
	c) grande quantidade de informações carreadas aos autos (mais de 1700 peças) irá demandar um esforço adicional para verificar o que é pertinente para o exame; e
	d) após exame de mérito, ainda será necessário submeter o relatório para comentário dos gestores. 
26.	Relatados esses fatos, e considerando ainda que, após essas etapas, o relatório seguirá para exame e pronunciamento definitivo por parte do ministro-relator e do Plenário do TCU, para só então concluir o atendimento da SCN, mediante envio de Aviso contendo a deliberação do referido colegiado; verifica-se a necessidade de reavaliar a definição do prazo de atendimento da solicitação objeto dos autos.
27.	Desse modo, e tendo em vista que o prazo estipulado para a conclusão dos trabalhos seria até o dia 19/3/2022, sugere-se que seja autorizada a prorrogação do prazo para o atendimento integral da Solicitação do Congresso Nacional por mais noventa dias, para a adequada instrução processual dos autos, findando-se o novo prazo em 17/6/2022, em conformidade com o art. 15, §2º, da Resolução-TCU 215/2008, informando-se a decisão à Câmara dos Deputados. 
CONCLUSÃO 
28.	Trata este processo de acompanhamento para atender Solicitação do Congresso Nacional (SCN) , com o objetivo de avaliar a regularidade da aplicação dos recursos distribuídos ao Ministério da Saúde e ao Ministério da Defesa para enfrentamento da pandemia do Covid-19.
29.	Na instrução anterior (peça 401) , observou-se que os autos ainda não estavam prontos para serem examinados no mérito, em virtude da ausência/incompletude de algumas informações, o que demandou a reiteração de algumas diligências. 
30.	Novamente, ocorreram algumas solicitações de prorrogação de prazo por parte dos jurisdicionados para fornecimento da documentação. Ademais, grande volume de informações foi encaminhado para análise no início de março. O Ministério da Saúde, por exemplo, concedeu acesso a processos administrativos, como resposta à diligência, já no fim do prazo para atendimento da SCN, em 8 e 9/3/2022. 
31.	Diante desses fatos, observou-se não ser possível examinar todas essas informações até a data limite, que ocorre em 19/3/2022. Ademais, após o exame de mérito desta unidade técnica ainda será necessário submeter o relatório para comentários dos gestores, e depois para exame e deliberação pelo plenário desta Corte de Contas. 
32.	Desse modo, mostra-se adequado e pertinente que seja autorizada a prorrogação de prazo por mais noventa dias para atendimento da SCN. 
PROPOSTA DE ENCAMINHAMENTO
33. 	Ante o exposto, submetem-se os autos à consideração superior, propondo-se:
	a) prorrogar por noventa dias o prazo para atendimento da presente Solicitação do Congresso Nacional, com fulcro no art. 15, §2º, da Resolução TCU 215/2008; 
	b) comunicar à Câmara dos Deputados a deliberação que vier a ser proferida, nos termos do art. 15, §3º, da Resolução TCU 215/2008; 
	c) restituir o presente processo à SecexDefesa para as providências administrativas a seu cargo, mantendo-o aberto até o atendimento integral do pedido da SCN, nos termos do art. 6º, I, da Resolução-TCU 215/2008."
É o relatório.

não há.

Não atuou.

ACOMPANHAMENTO. SOLICITAÇÃO DO CONGRESSO NACIONAL. FISCALIZAÇÃO SOBRE APLICAÇÃO DOS RECURSOS FEDERAIS DISTRIBUÍDOS AO MINISTÉRIO DA SAÚDE E AO MINISTÉRIO DA DEFESA PARA O ENFRENTAMENTO DA PANDEMIA DO COVID-19. DILIGÊNCIAS. PRORROGAÇÕES DE PRAZO PARA RESPOSTA. DADOS E INFORMAÇÕES PENDENTES DE ENCAMINAMENTO, ACESSO E ANÁLISE. SOLICITAÇÃO DE PRORROGAÇÃO DE PRAZO PARA ATENDIMENTO DA SCN. DEFERIMENTO. COMUNICAÇÕES.

ACOMPANHAMENTO (ACOM)

Secretaria de Controle Externo da Defesa Nacional e da Segurança Pública (SecexDefesa).

O presente processo de acompanhamento foi autuado em cumprimento ao item 9.5 do Acórdão 2677/2021-TCU-Plenário, prolatado no TC Processo 039.513/2021-1 referente à solicitação do Congresso Nacional para realizar fiscalização com o objetivo de avaliar a regularidade da aplicação dos recursos federais distribuídos ao Ministério da Saúde e ao Ministério da Defesa para enfrentamento da pandemia do Covid-19.
Como medidas preliminares e com a finalidade de obter informações e documentos imprescindíveis à fiscalização, a Secretaria de Controle Externo da Defesa Nacional e da Segurança Pública (SecexDefesa) realizou diligências aos órgãos envolvidos. Foi necessário reiterar os pedidos e autorizar prorrogações de prazos para atendimento das solicitações feitas pelo Tribunal.
A tabela 1 da instrução relaciona os ofícios das diligências expedidas pelo TCU e as respostas até então encaminhadas pelos órgãos demandados[footnoteRef:2]. A propósito, cabe registrar que, após a remessa da instrução da SecexDefesa, foram juntados aos autos novos elementos relacionados aos ofícios 4816, 4818, 4859, 65296 e 72333 e 73320[footnoteRef:3]. [2:  Instrução à peça 1.872.]  [3:  Peças 1.875-1.999 e 2.001-2051.] 
A unidade instrutiva pondera não ser possível o cumprimento do prazo regulamentar de 180 dias para atendimento da SCN (vencimento em 21/3/2022) , ressaltando as seguintes intercorrências no decurso da fiscalização:
"a) os jurisdicionados, conforme Tabela 1, parágrafo 18, solicitaram muitas prorrogações para atendimento das demandas, o que fez com que, por exemplo, unidades do Comando do Exército só viessem a entregar volume considerável de documentação em 3/3/2022, perto do término do prazo para atendimento da SCN; 
b) foi preciso reiterar a diligência ao Ministério da Saúde, em virtude do atendimento parcial da demanda, com prazo de resposta para o dia 10/3/2022 (acesso disponibilizado a processos administrativos) ; 
c) grande quantidade de informações carreadas aos autos (mais de 1700 peças) irá demandar um esforço adicional para verificar o que é pertinente para o exame; e
d) após [antes] exame de mérito, ainda será necessário submeter o relatório para comentário dos gestores." 
Nesse contexto, no essencial, a SecexDefesa propõe prorrogar por 90 (noventa) dias o prazo para atendimento da SCN, com base no art. 15, §2º, da Resolução TCU 215/2008.
Há, de fato, um volume considerável de informações e documentos a serem examinados, muitos deles, conforme registrei, carreados aos autos após o envio da instrução a meu gabinete e outros ainda não encaminhados ao Tribunal pelos jurisdicionados. Cabe registrar, também, que o relatório preliminar da fiscalização deverá ser submetido para comentários dos gestores, consoante estabelece o art. 14, § 1º da Resolução TCU 315/2020.
Sendo assim, propugno que este colegiado autorize a prorrogação do prazo na forma solicitada pela unidade instrutiva. 
TCU, Sala das Sessões Ministro Luciano Brandão Alves de Souza, em 30 de março de 2022.
Weder De Oliveira 
Relator